【裁判字號】    90,易,1378
【裁判日期】    901116
【裁判案由】    傷害等
【裁判全文】
臺灣彰化地方法院刑事判決                          九十年度易字第一三七八號
    公  訴  人  臺灣彰化地方法院檢察署檢察官
    被      告  甲○○
右列被告因傷害等案件，經檢察官提起公訴 (九十年度偵字第二二二三號)，本院判
決如左︰
    主  文
甲○○以加害生命之事，恐嚇他人致生危害於安全，處有期徒刑參月，如易科罰金，
以參佰元折算壹日；又共同傷害人之身體，處有期徒刑伍月，如易科罰金，以參佰元
折算壹日，未扣案之木劍、錏管各壹支沒收；應執行有期徒刑柒月，如易科罰金，以
參佰元折算壹日，未扣案之木劍、錏管各壹支沒收。
    事  實
一、甲○○因其妻丙○○及親屬丁○○、洪陳樹儀、黃惠娟等人曾因與乙○○發生債
    務糾紛，進而於民國八十九年十二月七日發生互毆，而與乙○○有過節（另案由
    檢察官偵查中）。其竟基於恐嚇之犯意，於八十九年十二月七日十七時許，至彰
    化縣二林鎮○○路三○八號乙○○住所，對乙○○恫嚇稱：「若敢到派出所提告
    訴，就對你們全家不利」等語，使乙○○心生畏懼，致生危害於安全。甲○○復
    另行起意，於九十年一月三日二十一時三十分許，夥同姓名、年籍不詳之成年男
    子二名，共同基於傷害人身體之犯意聯絡，由甲○○駕駛車牌號碼八Ｈ─八九九
    八號自用小客車，以報紙將車牌蓋住後，搭載該二名男子，在彰化縣二林鎮○○
    里○○街與仁愛路口，攔下乙○○騎乘之車牌號碼ＵＡＢ─五○七號輕型機車，
    甲○○手指乙○○示意後，該二名男子隨即下車分持木劍、錏管（均未扣案）各
    一支毆打乙○○，致乙○○受有左前臂腫脹及擦傷一Ｘ一公分、右上臂腫脹四Ｘ
    四公分、右拇指腫脹等傷害，因乙○○大聲呼救引起路旁居民注意，甲○○等人
    始駕車逃逸，惟遮蓋甲○○所駕駛自用小客車之報紙被風吹起，乙○○遂記下其
    車牌號碼八Ｈ─八九九八號，向警方報案而循線查獲（該車於案發後，即由甲○
    ○轉賣與江宏育）。
二、案經被害人乙○○訴由彰化縣警察局二林分局報告臺灣彰化地方法院檢察署檢察
    官偵查起訴。
    理  由
一、訊據被告甲○○矢口否認涉有右揭犯行，辯稱：伊經常經過告訴人乙○○家，不
    記得八十九年十二月七日當天有無去，伊並未恐嚇告訴人；九十年一月三日當天
    晚上在朋友家喝酒、唱歌，直至晚上九點多才離開，伊並未開車經過二林鎮○○
    街與仁愛路口，更未找人毆打告訴人云云。惟查：被告右揭恐嚇告訴人乙○○之
    事實，業據告訴人指訴歷歷，核與證人即告訴人之妻戊○○於本院結證之情節大
    致相符；又告訴人於九十年一月三日確實在外遭被告毆打一情，亦經證人戊○○
    於警訊時證稱：告訴人回家身上流血，說遭被告等三名男子搶劫毆打等語明確，
    核與證人即當日受理告訴人報案之員警己○○到庭結證稱：告訴人當時確有受傷
    而到派出所報案等情，大致符合，並有驗傷診斷書一紙附卷可相佐證，被告雖辯
    稱其當日在友人家中喝酒、唱歌到晚上九點多離開云云，惟告訴人被毆之時間係
    在當日晚上九點三十分許，是縱被告所辯為真，亦不足以排除其未有在離開友人
    家後，再邀人同去毆打告訴人之可能；參諸告訴人前因與被告之妻丙○○及其家
    屬丁○○等人互毆而有另案由檢察官偵查中，則告訴人與被告之間顯有過節，則
    被告代為出面恐嚇及毆打告訴人，實非無故，而被告在案發後，短期內即將其車
    轉賣與他人，其用意亦非單純。綜上所述，被告前之所辯應係為己卸責之詞，不
    足採信，其犯行洵堪認定，應依法予以論科。
二、核被告所為，係犯刑法第三百零五條之恐嚇罪及同法第二百七十七條第一項之傷
    害罪。被告與不詳姓名、年籍之二名男子間，就傷害告訴人之犯行部分，有犯意
    之聯絡及行為之分擔，均為共同正犯。而其所犯上開二罪，犯意各別，罪名不同
    ，應分論併罰。爰審酌被告犯罪之動機、目的、方法、手段、品行、所生危害及
    其犯後態度等一切情狀，分別量處如主文所示之刑，並諭知易科罰金之折算標準
    及定其應執行之刑，以示懲儆。未扣案之錏管及木劍，係被告及其共犯所有，供
    其等犯本件傷害罪所用，業據告訴人供明在卷，因未能證明已滅失，爰併依法宣
    告沒收。
三、據上論斷，應依刑事訴訟法第二百九十九條第一項前段、刑法第二十八條、第二
    百七十七條第一項、第三百零五條、第四十一條第一項、第二項、第五十一條第
    五款、罰金罰鍰提高標準條例第一條前段、第二條判決如主文。
本案經檢察官陳燕瑩到庭執行職務。
中      華      民      國      九十      年      十一    月    十六    日
                                    臺灣彰化地方法院刑事第一庭
                     法      官  葛  永  輝
右正本證明與原本無異
如不服本判決，應於判決送達後十日內向本院提出上訴狀( 須附繕本 )。
告訴人或被害人對於判決如有不服具備理由請求檢察官上訴者，其上訴期間之計算係
以檢察官收受判決正本之日期為準。
                                        法院書記官  謝  惠  雯
中      華      民      國      九十      年      十一    月    十九    日


司法院資訊處製作；財團法人民間司法改革基金會備份。
